臺灣臺中地方法院刑事判決　　　　　　　　　　　　九十三年度訴字第二二０七號
　　公　訴　人　臺灣臺中地方法院檢察署檢察官
　　被　　　告　甲○○
右列被告因偽造文書案件，經檢察官提起公訴（九十三年度偵字第一四九二六號），
被告於準備程序就被訴事實為有罪之陳述，本院合議庭裁定由受命法官逕行適用簡式
審判程序，並予判決如左：
    主  文
甲○○共同行使偽造私文書，足以生損害於公眾及他人，處有期徒刑伍月，如易科罰
金以佰元折算壹日，緩刑貳年。
如附表所示偽造之印文均沒收。
    事  實
一、甲○○前無不法犯罪前科，素行尚佳，其係設址於臺中市○○路二三七號「第一
    大人力資源管理顧問有限公司」（下稱第一大人力公司）之業務員，負責仲介客
    戶向設於臺北市大同區○○○路○段八三號六至十樓之行政院勞工委員會（下稱
    勞委會）申請聘僱外籍家庭監護工之業務。其明知客戶張怡文（經檢察官為不起
  訴處分確定）之受監護人賴鳳儀並不符合勞委會公告明定受監護人須經合格醫師
    診斷證明、罹患特定病症、依巴氏量表評分總分特定分數以下之標準，而無法申
    請外籍家庭監護工，詎仍與「第一大人力公司」之總經理林中一（應由檢察官另
    行偵辦）、經理林長生（另案由臺灣臺中地方法院檢察署以九十三年度偵字第一
    三六八號偵辦中）、業務員陳孟暄（另由檢察官簽分偵辦）、劉章清（應由檢察
    官另行偵辦）共同基於行使偽造私文書之概括犯意聯絡，於民國九十年九月間代
    辦客戶張怡文申請聘僱外籍家庭監護工案件時，為取得核准申請所須之受監護人
    醫院診斷證明書、巴氏量表等資料，竟不思正途，未帶領受監護人至醫院看診，
    而由甲○○依林中一之指示，向客戶張怡文收取新臺幣（下同）二萬八千元之代
    價後，將上開受監護人賴鳳儀之證件資料，交由陳孟暄於不詳時間、地點以不詳
    方式偽造前財團法人私立中國醫藥學院附設醫院（現已改制為中國醫藥大學附設
    醫院，下稱中醫大學）及院長林正介、醫師劉秋松之印文，用以偽造該醫院出具
    受監護人賴鳳儀之診斷證明書及偽造劉秋松醫師開具之巴氏量表後，再交由公司
    外務員劉章清辦理送件，持以向勞委會申請聘僱家庭外籍監護工，足以生損害於
    中醫大學、院長、醫師之信譽、權益及勞委會對申請外籍家庭監護工准駁之正確
    性。嗣經勞委會審查後，發現上開醫院之診斷證明書疑有不實之情形，並向中醫
    大學函詢後，得知該診斷證明書係屬偽造，始查獲上情。
二、案經勞委會移送臺灣臺中地方法院檢察署檢察官偵查起訴。
    理  由
一、右揭事實，業據被告甲○○於本院準備程序及審理時坦承不諱，並據證人張怡文
    證述及另案被告林長生、共犯劉章清於偵查中供述在卷（見偵字第一０六七四號
    卷第一八頁至第二０頁、第二０頁至第二二頁、第四二頁至第四三頁、第四一頁
    至第四二頁），復有雇主聘僱外籍勞工申請表、委任合約書、勞委會九十三年六
    月二日勞職外字第０九三０二０三五六七Ａ號函移送之資料、中醫大學九十三年
    五月十四日院業字第九三０五一七四二號函及所覆之病歷資料、第一大人力公司
    人事資料表、第一大人力公司內部文件簽收單、偽造之各醫院及醫師名義出具之
    雇主申請聘僱家庭外籍監護工專用診斷證明書、巴氏量表與本院九十三年度訴字
    第四一八號判決書等件附卷可稽（見偵字第一０六七四號卷第一一頁、第二四頁
    、第二頁至第七頁、第八頁至第一０頁、第二九頁、第二三頁、第一二頁、第一
    三頁至第一四頁，本院卷第一一頁至第一六頁），足證被告自白確與事實相符，
    堪予採信。本件事證已臻明確，被告犯行洵堪認定。
二、查被告甲○○向客戶張怡文收取受監護人賴鳳儀之證件資料，交由業務員陳孟暄
    於不詳時間、地點以不詳方式偽造中醫大學及院長林正介、醫師劉秋松之印文，
    用以偽造該醫院出具受監護人賴鳳儀之診斷證明書及偽造劉秋松醫師開具之巴氏
    量表後，再交由公司外務劉章清辦理送件，持以向勞委會申請聘僱家庭外籍監護
    工，足以生損害於中醫大學及該醫院之院長、醫師之信譽、權益，暨勞委會對申
    請外籍家庭監護工准駁之正確性，是核被告所為，係犯刑法第二百十六條、第二
    百十條之行使偽造私文書罪。被告與林中一、林長生、陳孟暄及劉章清等人間，
    均有犯意之聯絡及行為之分擔，俱為共同正犯。其共同偽造印文於診斷證明書及
    巴氏量表上，並持該偽造之診斷證明書及巴氏量表向勞委會送件以行使，該偽造
    印文為偽造私文書之階段行為，不另論罪，又偽造私文書之低度行為，應為其行
    使偽造私文書之高度行為所吸收，亦不另論罪。爰審酌被告前無不法犯罪前科，
    素行尚佳，有臺灣高等法院被告全國前案紀錄表可查，其犯罪之動機係為便利客
    戶申請外籍監護工並圖公司仲介利益而為犯行，然其行使不實之診斷證明書及巴
    氏量表以申請外籍監護工，有損我國勞工權益及醫院信譽，影響勞動市場秩序匪
    淺，並衡酌被告犯罪手段尚屬平和，且於本院坦承犯行，尚知悔悟，犯罪後態度
    良好等一切情狀，量處如主文所示之刑，並諭知易科罰金之折算標準。又被告前
    未曾受有期徒刑以上刑之宣告，有前開臺灣高等法院被告全國前案紀錄表可按，
    其因一時失慮致罹刑典，經此刑之宣告教訓，當能知所警惕，信無再犯之虞，本
    院綜核各情，認前開對其所宣告之刑，以暫不執行為適當，爰併予宣告緩刑二年
    ，以啟自新。
三、至本件偽造之診斷證明書、巴氏量表各一份，雖係被告甲○○與共犯林中一等人
    共同行使偽造私文書犯行所用之物，惟上開文書既已送交勞委會收存，已非被告
    等人所有之物，亦非違禁物，自不予宣告沒收。惟其上如附表所示偽造之印文部
    分，則不問屬於犯人與否，既無證據證明業已滅失，仍均應依刑法第二百十九條
    規定為沒收之諭知。
據上論斷，應依刑事訴訟法第二百七十三條之一第一項、第二百九十九條第一項前段
，刑法第二十八條、第二百十六條、第二百十條、第四十一條第一項前段、第七十四
條第一款、第二百十九條，罰金罰鍰提高標準條例第二條，判決如主文。
本案經檢察官乙○○到庭執行職務。
中    華    民    國      九十三      年       十      月     十五    日
                                臺灣臺中地方法院刑事第九庭
                                      法  官  陳 思 成
右正本證明與原本無異。
如不服本判決，應於判決送達後十日內向本院提出上訴狀，上訴於臺灣高等法院臺中
分院( 須附繕本 )。
                                      書記官
中    華    民    國      九十三      年       十      月     十五    日
附錄本案論罪科刑法條全文：
刑法第二百十條
偽造、變造私文書，足以生損害於公眾或他人者，處五年以下有期徒刑。
刑法第二百十六條
行使第二百十條至第二百十五條之文書者，依偽造、變造文書或登載不實事項或使登
載不實事項之規定處斷。
附表：
┌──────────────────┬───────────────┐
│文件名稱                            │應沒收之物（偽造之印文及數量）│
├──────────────────┼───────────────┤
│偽造中醫大學出具之「雇主申請聘僱家庭│財團法人私立中國醫藥學院附設醫│
│外籍監護工專用診斷證明書」壹紙      │院診斷證明書印文壹枚、院長林正│
│                                    │介診斷書用章印文壹枚、醫師劉秋│
│                                    │松3350印文拾壹枚。            │
├──────────────────┼───────────────┤
│巴氏量表壹份                        │財團法人私立中國醫藥學院附設醫│
│                                    │院印文診斷證明書貳枚、醫師劉秋│
│                                    │松3350印文拾枚。            │
└──────────────────┴───────────────┘
